【裁判字號】    98,訴,1614
【裁判日期】    990129
【裁判案由】    拆屋還地等
【裁判全文】
臺灣板橋地方法院民事判決              98年度訴字第1614號
原      告  行政院國軍退除役官兵輔導委員會
法定代理人  曾金陵
訴訟代理人  行政院國軍退除役官兵輔導委員會板橋榮譽國民之
            家
法定代理人  鄭希騰
複代理人    范宗熙律師
被      告  韓慧蕙
            韓達
            李祥雲
前列三人共同
訴訟代理人  呂瑞貞律師
被      告  顏順成
            陳秀枝
            林秀女
            商宏安
            童吳愛華
            戚本忠
            許萍
前列七人共同
訴訟代理人  吳謹斌律師
上列當事人間拆屋還地等事件，本院於99年1月19日言詞辯論終
結，判決如下：
    主  文
被告李祥雲應將坐落於台北縣板橋市○○路臨三十六號、三十八
號之房屋拆除，並將如附圖所示之土地返還原告及自九十八年十
月八日起至返還土地之日止，按年依據申報地價百分之五計算之
之不當得利給付原告。
被告顏順成應將坐落於台北縣板橋市○○路臨五十二號之房屋拆
除，並將如附圖所示土地返還原告及給付原告新台幣伍佰捌拾元
及自九十八年一月月一日起至返還土地之日止，按年依據申報地
價百分之五計算之不當得利給付於原告。
被告陳秀枝應將坐落於台北縣板橋市○○路臨五十四號、五十六
號之房屋拆除，並將如附圖所示土地返還原告及給付原告新台幣
壹仟壹佰壹拾伍元及自九十八年一月一日起至返還土地之日止，
按年依據申報地價百分之五計算之不當得利給付於原告。
被告林秀女應將坐落於台北縣板橋市○○路臨七十六號之房屋拆
除，並將如附圖所示土地返還原告及給付原告新台幣伍佰柒拾玖
元及自九十八年一月一日起至返還土地之日止，按年依據申報地
價百分之五計算之不當得利給付於原告。
被告商宏安應將坐落於台北縣板橋市○○路臨七十八號之房屋拆
除，並將如附圖所示土地返還原告及給付原告新台幣肆佰陸拾玖
元及自九十八年一月一日起至返還土地之日止，按年依據申報地
價百分之五計算之不當得利給付於原告。
被告童吳愛華應將坐落於台北縣板橋市○○路臨八十八號之房屋
拆除，並將如附圖所示土地返還原告，及自九十八年八月十四日
起至返還土地之日止，按年依據申報地價百分之五計算之不當得
利給付於原告。
被告戚本忠應將坐落於台北縣板橋市○○路四十二巷臨三之四號
之房屋拆除，並將如附圖所示土地返還原告及給付原告新台幣壹
仟參佰玖拾元及自九十八年一月一日起至返還土地之日止，按依
據申報地價百分之五計算之不當得利給付於原告。
被告許萍應將坐落於台北縣板橋市○○路四十二巷臨二十三號之
房屋拆除，並將如附圖所示土地返還原告及給付原告新台幣柒佰
參拾玖元及自九十八年一月一日起至返還土地之日止，按年依據
申報地價百分之五計算之不當得利給付於原告。
原告其餘之訴駁回。
訴訟費用由各被告負擔如附表二所示，餘由原告負擔。
本判決第一項於原告以附表三所示之金額各為被告供擔保後，得
假執行，但被告各以附表四所示之金額為原告供擔保後，得免為
假執行。
原告其餘假執行之聲請駁回。
    事實及理由
壹、程序上理由
一、訴狀送達後，原告不得將原訴變更或追加他訴。但擴張或減
    縮應受判決事項之聲明，不甚礙被告之防禦及訴訟之終結者
    。不在此限，民事訴訟法第255條第1項第3、7款載有明文。
    原告於98年9月28日以被告韓達、韓慧蕙自認坐落於台北縣
    板橋市○○路臨36號為被告韓達、韓慧蕙之母親李祥雲所佔
    用，追加被告李祥雲，又原告起訴時僅請求被告返還坐落於
    台北縣板橋市○○段112地號、112之2、114地號等3筆土地
    ，嗣於99年1月19日言詞辯論期日當庭具狀追加同段112-1
    、113-1第二筆土地，並分別擴張或減縮請求不當得利之金
    額如同日之準備書狀所示（見本院卷第252頁），揆之前開
    規定，且不妨礙被告之防禦及訴訟終結，核無不合，應予准
    許。
二、原告之法定代理人原為高華柱，於本件訴訟進行中變更為曾
    金陵，並具狀聲明承受訴訟，核無不合，應予准許。
貳、實體上理由
一、原告起訴主張：原告為坐落於台北縣板橋市○○段112地號
    、112之1、112-2、114、114-1、113-1地號等5筆土地（以
    下簡稱系爭土地）之所有權人，被告韓慧蕙、韓達、顏順成
    、陳秀枝、林秀女、商宏安、童吳愛華、戚本忠、許萍等人
    所有如訴之聲明所示之房屋（以下簡稱系爭房屋），竟無法
    律上原因，無權占有如附圖所示，雖經原告多次催告，卻置
    之不理，爰依所有物返還請求權之規定，請求被告等人返還
    原告自93年起至97年之不當得利等語，並聲明：
(一)被告韓慧蕙、李祥雲應將坐落於台北縣板橋市○○路臨36號之
  房屋拆除，並將如附圖所示之土地返還原告及給付原告不當得
  利91,431元及自98年1月起至返還土地之日止按每年公告地價
  百分之5計算之不當得利。
(二)被告韓達、李祥雲應將坐落於台北縣板橋市○○路臨38號之房
  屋如附圖所示拆除，並將如附圖所示土地返還原告及給付原告
  不當得利130,875元及自98年1月起至返還土地之日止按每年公
  告地價百分之5計算之不當得利。
(三)被告顏順成應將坐落於台北縣板橋市○○路臨52號之房屋如附
  圖所示拆除，並將如附圖所示土地返還原告及給付原告不當得
  利104,321元及自98年1月起至返還土地之日止按每年公告地價
  百分之5計算之不當得利。
(四)被告陳秀枝應將坐落於台北縣板橋市○○路臨54號、56號之房
  屋拆除，並將如附圖所示土地返還原告及給付原告不當得利
  200,882元及自98年1月起至返還土地之日止按每年公告地價百
  分之5計算之不當得利。
(五)被告林秀女應將坐落於台北縣板橋市○○路臨76號之房屋拆除
  ，並將如附圖所示土地返還原告及給付原告不當得利105,698
  元及自98年1月起至返還土地之日止按每年公告地價百分之5計
  算之不當得利。
(六)被告商宏安應將坐落於台北縣板橋市○○路臨78號之房屋拆除
  ，並將如附圖所示土地返還原告及給付原告不當得利85, 641
  元及自98年1月起至返還土地之日止按每年公告地價百分之5計
  算之不當得利。
(七)被告童吳愛華應將坐落於台北縣板橋市○○路臨88號之房屋拆
  除，並將如附圖所示土地返還原告及給付原告不當得利
  135,423元及自98年1月起至返還土地之日止按每年公告地價百
  分之5計算之不當得利。
(八)被告戚本忠應將坐落於台北縣板橋市○○路42巷臨3-4號之房
  屋拆除，並將如附圖所示土地返還原告及給付原告不當得利
  253,636元及自98年1月起至返還土地之日止按每年公告地價百
  分之5計算之不當得利。
(九)被告許萍應將坐落於台北縣板橋市○○路42巷臨23號之房屋及
  房屋旁之遮雨棚拆除，並將如附圖所示土地返還原告及給付原
  告不當得利183,234元及自98年1月起至返還土地之日止按每年
  公告地價百分之5計算之不當得利。
(十)願提供擔保宣告假執行。
二、被告韓慧蕙、韓達、李祥雲則以：
(一)經查板橋市○○路○段臨34號、臨36號、臨38號建物，係於民
  國54年間婦聯一村因葛樂禮颱風淹水遷移時，被告韓慧蕙、韓
  達二人之父親韓誠生，當時因白色恐怖入獄（現已回復名譽）
  被告二人母親李祥雲原可獲分發眷舍如被證8函文，惟其為子
  女前途著想，並未隨安排赴新眷村，仍居留於48年間依聯勤總
  部軍眷業務管理處所核准自建之婦聯一村浮州郵政代辦所，該
  處嗣於69年經門牌整編，由原浮洲33之1號調整為大觀路2段臨
  34 、36、38號，又於74年道路拓寬獲准改建如現貌。上揭3戶
  內部結構相通，均為被告二人母親李祥雲使用，是被告韓慧蕙
  、韓達二人既非地上建物之原始起造人，又非建物所有權人，
  現亦無占有之事實，原告訴請拆屋還地，顯屬當事人不適格，
  應予駁回。被告韓慧蕙早於74年間因結婚，即未與母親居住於
  板橋市○○路○段臨36號建物內，且被告韓慧蕙於桃園購置房
  屋後，就一直居住於桃園「翡冷翠名宮」社區內，並以該處為
  通訊地址。另被告韓達自93年起迄今，亦未居住使用上揭建物
  內，是被告韓慧蕙、韓達二人於93年起迄今，既未曾占有使用
  系爭土地，原告訴請給付不當得利，於法不合。
(二)被告李祥雲已就同路臨34號房屋申請時效取得地上權，同路臨
  34、36、38號房屋相通，如拆除同路臨36、38號房屋會造成臨
  34號房屋毀損，原告不得權利濫用原則，訴請拆除同路臨36、
  38號房屋。另李祥雲獲配眷舍以提起行政訴訟，尚未取得確定
  結論前，自不認定李祥雲為無權占有系爭土地。另依據最高法
  院48年度台上字第1457號判例意旨，土地承買人即原告應有默
  許被告李祥雲繼續使用土地之權利。
(三)聲明：. 原告之訴及假執行之聲請均駁回。願提供擔保請准宣
  告免為假執行。
三、被告顏順成、陳秀枝、林秀女、商宏安、童吳愛華、戚本忠
    、許萍則以：
(一)系爭土地之原所有權人林柏壽，於55年10月27日，將台北縣板
  橋市○○段114地號土地，以「買賣」方式，贈與中華民國，
  其管理者為原告。
(二)被告戚本忠等人占有本件系爭房屋，其前手為戚志超，其於48
  年8月19日以2,500元向婦聯一村福利中心投資籌建41號舖房1
  間，雙方租約合約第4條第2款約定：「乙方每月繳納自治建費
  新臺幣80元，兩月後改收60元，以後依村自治經費開支情形及
  營業狀況增減。」同條第3款約定：「每月租金於當月1日、11
  日、21日三次繳納不得短欠。」同條第4款約定：「乙方所租
  店房須注意保養，如有損壞須自行修復。」同條第6款約定：
  「本合約自48條4月1日起生效。」系爭房屋係被告戚本忠等人
  與原告隸屬管理單位機關婦聯一村福利中心「投資」「籌建」
  及「承租」並「按期依約繳付租金」，且係在中華民國於55年
  10月27日登記為土地所有權人之前，即占有本件系爭房屋，故
  被告戚本忠等人占用系爭房屋係有「正當權源」，並非無權占
  有。
(三)被告顏順成占用系爭房屋，係前手梅大倫於49年1月1日向婦聯
  一村福利中心村長李論誠、福利會主委撤世鈞「投資」2, 500
  元，由該福利中心「籌建」18號舖房1間，雙方約定租約合約
  內容同前。嗣後梅大倫讓予林洪素綢，被告顏順成再向林洪素
  綢買受系爭房屋。
(四)被告陳秀枝占用系爭房屋，係前手丁超於48年7月間向婦聯一
  村福利中心「投資」2,50 0元，由該福利中心「籌建」房屋，
  嗣後丁超讓予戚永祥、陳瓊花，被告陳秀枝再以260萬元向陳
  瓊花買受系爭房屋，被告陳秀枝並有按期依約繳付租金。
(五)被告林秀女、商宏安占用系爭房屋，係前手林成俊、蕭清等人
  於52年4月1日向婦聯一村福利中心代會長廖霸「投資」2,500
  元，由該福利中心「籌建」該房舍。嗣後，林成俊再讓與蕭清
  、周李瑞蓮、姜林美女、李玉財、何玉珍、劉進喜、陳敏益，
  最後由被告林秀女、商宏安等人再向陳敏益買受該屋。是被告
  林秀女、商宏安二人及前手林成俊、蕭清等係在中華民國於55
  年10月27日登記為土地所有人之前，即占有該屋，係有正當權
  源，而非無權占有。
(六)被告童吳愛華於54年9月27日遷入系爭房屋居住惟被告童吳愛
  華、許萍二人占有系爭房屋，均為有正當權源，理由同前，絕
  非無權占有。
(七)本件被告顏順成等七人，於中華民國55年10月27日登記為土地
  所有權人前，即合法向原告隸屬之婦聯一村福利中心「投資」
  「籌建」及「承租」並「按期依約繳付租金」如被證21之收據
  ，故被告顏順成等人合法權源占有系爭土地，非無法律上原因
  ，且繼續居住系爭房屋已有40、50年之久，原告於55年10月27
  日始登記為土地所有權人，均未異議，原告訴請拆屋還地，有
  違誠實信用原則及權利濫用，被告於48年8月1日即合法「投資
  」「籌建」「承租」及「承購」系爭房屋，並合法繼續占有迄
  今，且「依約按期繳付租金」，被告等並無積欠租金及違約情
  形，依法以和平、公然、善意，繼續前手而合法占有居住使用
  系爭房屋，迄今已有50年之久，自依法得請求登記為地上權人
  。
(八)聲明：原告之訴及假執行之聲請均駁回，並願供擔保，請准免
  為假執行。
三、兩造不爭執之事實（見98年10月6日筆錄，本院卷第183頁背
    面）
(一)原告為系爭土地之所有權人，有原告提出之系爭土地之土地地
  籍謄本可按。
(二)被告顏順成、陳秀枝、林秀女、商宏安、童吳愛華、戚本忠、
  許萍均為系爭房屋之所有權人。
四、得心證之理由
    原告主張其為系爭土地之共有人，被告所有系爭房屋無權占
    有系爭土地，爰依據所有物返還請求權及不當得利之規定，
    請求如訴之聲明，惟被告則以前詞置辯，本件應審究之爭點
    為(一)被告是否為無權占有？(二)原告依據不當得利之規定，請
    求被告給付自93年至97年，按年給付相當於租金之不當得利
    是否有理由？茲分述如下：
(一)按所有人對於無權占有或侵奪其所有物者，得請求返還之，民
  法第767條前段定有明文。參以被告李祥雲提出由國防部軍眷
  服務處之46年3月20日號函文之記載僅係說明被告李祥雲於46
  年間可獲配眷舍等語（見本院卷第226頁，被證8），並未說明
  被告李祥雲佔有系爭土地何有正當權源。又被告顏順成之前手
  戚志超於48年8月19日與村長簽署福聯一村福利中心店房屋租
  約合約如被證3（本院卷第144頁）、及顏順成之前手梅大倫於
  49年1月1日與村長簽訂福聯一村福利中心店房屋租約合約如被
  證4（本院卷第145頁）約合約）、被告林秀女、商宏安之前手
  林成俊等人於52年4月1日與村長簽訂福聯一村福利中心店房屋
  租約合約如被證9（本院卷第151頁），參酌前開店租合約，僅
  係記載戚志超、梅大倫、林成俊投資興建店舖，並未記載其興
  建之店舖房間有何正當權源使用系爭土地，又被告陳秀枝主張
  其前手丁超於48年7月與村長簽訂福聯一村福利中心店房屋租
  ，並未提出前揭合約，再者，參酌被告所提出被證2、5、6、8
  、10至16之房屋讓渡契約，並僅記載轉讓房屋，並轉讓土地，
  亦未記載系爭房屋有何正當權源使用系爭土地，又被告童吳愛
  華僅提出遷入系爭房屋之戶籍謄本及台灣電力公司北南區營業
  處函文被證19、20，並未舉證說明有何正當權源使用系爭土地
  ，且系爭房屋均為未辦理保存登記之建物，為兩造所不爭，被
  告僅買受系爭房屋，仍並未取得系爭土地之所有權人之同意而
  占有系爭土地，難謂有何合法占有系爭土地之正當權源。因此
  ，被告既未舉證占有系爭土地之正當權源，原告依據所有物返
  還請求權，請求被告拆除系爭房屋，返還系爭土地予原告，應
  予准許。至於被告韓慧蕙、韓達抗辯並非系爭房屋之原始建造
  人，目前並未占有系爭房屋，為原告所不爭，並經本院至現場
  勘驗屬實，因此，原告訴請韓慧蕙、韓達拆除系爭房屋並返還
  土地部分，應予駁回。又被告許萍所有坐落於台北縣板橋市○
  ○路○段64巷臨23號房屋前之遮雨棚部分，原告並未舉證證明
  為被告許萍所搭建及占有使用，此部份請求併予駁回。
(二)又被告抗辯已繳納租金並無不當得利，並提出被證21之租金影
  本16紙為證。然查，被證21之收據係記載福利金收據，出具收
  據人為復興里福聯一村自治會，且記載之日期均為51至59年間
  ，繳納人為馮國惠，並非由本件被告向原土地所有權人或原告
  繳納，被告前揭抗辯委無可採。
(三)依民法第952條規定，善意之占有人，得為占有物之使用及收
  益，如不當得利之受領人為善意，則無返還之義務。占有人於
  占有物上行使之權利，推定其適法有此權利。又善意占有人依
  推定其為適法所有之權利，得為占有物之使用及收益。分別為
  民法第943條、第952條所明定。是占有人因此項使用所獲得之
  利益，對於所有人不負返還之義務，此為不當得利之特別規定
  ，不當得利規定於此無適用之餘地。不動產占有人於其完成物
  權取得時效並辦畢登記時，就時效進行期間之占有，亦應解為
  有上述規定之適用，方能貫徹法律保護善意占有人之意旨。（
  最高法院58年度台上字第565號判決意旨、最高法院77年度台
  上字第1208號判決意旨參照）。被告提出前揭店租合約及房屋
  讓渡契約舉證其合法買受系爭房屋，應認為係善意占有人，應
  自受原告催告後或起訴狀繕本之催告後，始成為惡意占有人，
  因此，原告請求被告自受原告催告後附表一所示至97年12月31
  日止，或自98年1月1日起或收受起訴狀繕本送達翌日起至返還
  土地之日止，請求相當於租金之不當得利為理由，逾此部分，
  應予駁回。
(四)無法律上之原因而受利益，致他人受損害者，應返還其利益。
  雖有法律上之原因，而其後已不存在者，亦同，民法第179條
  定有明文。依不當得利之法則請求返還不當得利，以無法律上
  之原因而受利益，致他人受有損害為其要件，故其得請求返還
  之範圍，應以對方所受之利益為度，非以請求人所受損害若干
  為準，無權占有他人土地，可能獲得相當於租金之利益為社會
  通常之觀念（最高法院61年台上字第1695號判例意旨參照）。
  又城市地方房屋之租金，以不超過土地及其建築物申報總價額
  年息百分之十為限。約定房屋租金，超過前項規定者，該管市
  、縣政府得依前項所定標準強制減定之。前開規定於租用基地
  ，建築房屋，均準用之。土地法第97條第1項、第105條分別定
  有明文。又基地租金之數額，除以基地申報地價為基礎外，尚
  須斟酌基地之位置，工商業繁榮之程度，承租人利用基地之經
  濟價值及所受利益等項，並與鄰地租金相比較，以為決定，並
  非必達申報總地價年息百分之十最高額（最高法院68年台上字
  第3071號判例意旨參照）。又舉辦規定地價或重新規定地價時
  ，土地所有權人未於公告期間申報地價者，以公告地價百分之
  八十為其申報地價，平均地權條例第16條前段載有明文。系爭
  土地於自96年1月迄今之申報地價如附表一所示，有原告提出
  之地價第二類謄本一紙可按（見本院卷第8至10頁、第256頁至
  258頁）。本院斟酌系爭房屋位於臺北縣板橋市○○路，生活
  機能甚為便利，系爭房屋為老舊建物，目前供住家或店舖使用
  等情，均經本院勘驗明確，製有勘驗筆錄可按，本院認原告主
  張以系爭房屋所占基地申報地價總額年息5%計算（計算方式為
  申報地價x被告所有系爭房屋占有系爭土地之面積x百分之5x受
  催告後日起至97年12月31日止之日數），應為適當，原告請求
  被告給付相當於租金之不當得利如附表一所示之金額，被告顏
  順成、陳秀枝、林秀女、商宏安、戚本忠、許萍自98年1月1日
  起至返還土地之日止，按申報地價百分之五，給付相當於租金
  之不當得利於原告，應屬有據。
(五)原告基於法律上賦予所有權人之正當權利行使所有物返還請求
  權及不當得利請求權，自無違背誠信原則及權利濫用，附為敘
  明。又被告顏順成、陳秀枝、林秀女、商宏安、童吳愛華、戚
  本忠、許萍等人抗辯得時效取得地上權云云，然是否符合時效
  取得地上權之要件，尚待地政機關審酌，且被告之前手投資興
  建系爭房屋，難為有何行使地上權之意思占有系爭土地，亦均
  未向地政機關聲請時效取得地上權之登記，尚難謂被告有何正
  當權源占有系爭土地。被告李祥雲就同路臨34號聲請時效取得
  地上權，核與本件房屋為同路臨36、38號無涉，且被告李祥雲
  就被證8之眷舍部分提起行政訴訟，亦於本件無關，自無調查
  之必要，
五、綜上述，原告基於所有物返還請求權及不當得利之請求之法
    律關係，請求被告拆除系爭房屋並返還系爭土地，並給付相
    當於租金之不當得利如主文所示，為有理由，逾此部份，應
    予駁回。
六、假執行之宣告：兩造均陳明願供擔保，聲請宣告假執行或免
    為假執行，經核原告勝訴部分，合於法律規定，爰分別酌定
    相當之擔保金額宣告之；原告其餘假執行之聲請，因訴之駁
    回而失所依據，不予准許。
七、本件事證已明，兩造其餘攻擊防禦方法及爭點，核與本件判
    決結果無涉，爰不一一論述。又被告顏順成、陳秀枝、林秀
    女、商宏安、童吳愛華、戚本忠、許萍聲請傳訊證人馮國惠
    ，證明被證21係被告繳納租金予證人馮國惠之證明云云（見
    本院卷第207頁），然查，依據被告提出被證21之收據，繳
    納租金人為馮國惠，核與被告之抗辯已有不符，且縱使被告
    繳納租金為真實，亦無從證明被告有何正當權源占用系爭土
    地，自無傳訊證人查證之必要，附此敘明。
八、結論：原告之訴為一部有理由、一部無理由，依民事訴訟法
    第79條、第390條第2項、第392條第2項，判決如主文。
中    華    民    國    99    年    1     月    29    日
                   民事第三庭法  官  徐玉玲
以上正本係照原本作成
如對本判決上訴，須於判決送達後20日內向本院提出上訴狀
中    華    民    國    99    年    1     月    29    日
                             書記官  陳靜怡
附表一（元以下四捨五入）
李祥雲：原告於98年9月28日具狀追加被告李祥雲，被告李祥雲
於98年10月8日收受追加狀繕本，因此，被告李祥雲自98年10月8
日起至返還土地日止，按年依據申報地價百分之五之相當於租金
之不當得利給付於原告。
顏順成：97年12月22日起至97年12月31日止之不當得利金額：
占有土地為114、114之1地號，依序占有面積為32.08、1.26平方
公尺，計算式為：
114地號：12,516（申報地價）x32.08（占有面積）x0.05x（
  10/365）=550
114-1地號：17,300（申報地價）x1.26（占有面積）x0.05x
  （10/365）=30
 以上合計為580元
陳秀枝：97年12月22日起至97年12月31日止不當得利金額：
占有土地為114、114之1地號，依序占有面積為61.96、2.24平方
公尺，計算式：
114地號：12,516（申報地價）x61.96（占有面積30.04+31.
92=61.96）x0.05x（10/365）=1,062
114-1地號：17,300（申報地價）x2.24（占有面積1.16+1.
   08= 2.24）x0.05x（10/365）=53
以上合計為1115元
林秀女：97年12月22日起至97年12月31日止不當得利之金額：
占有土地為114地號，占有面積為33.78平方公尺，計算式：
114地號：12,516（申報地價）x33.78（占有面積）x0.05x（
10/365）=579
商宏安：97年12月22日起至97年12月31日止之不當得利金額：
占有土地為114地號，占有面積為27.37平方公尺，計算式：
114地號：12,516（申報地價）x27.37（占有面積）x0.05x（
10/365）=469
童吳愛華：原告並未舉證起訴前曾催告被告童吳愛華返還系爭土
地，童吳愛華於98年8月4日因寄存送達收受起訴狀繕本，於98年
8月14日送達生效，因此，被告童吳愛華自98年8月14日起至返還
土地日止，按年依據申報地價百分之五之計算相當於租金之不當
得利給付原告。，
戚本忠：97年12月22日起至97年12月31日止之不當得利金額：
占有土地為112-2、113之1、114地號，依序占有面積為20.69
、15.87、44.32平方公尺，計算式為：
112-2地號：12,726（申報地價）x20.69（占有面積）x0.05x
  （10/365）=361
113之1地號：12,384（申報地價）x15.87（占有面積）
  x0.05x（10/365）=269
114地號：12,516（申報地價）x44.32（占有面積）x0.05x（
  10/365）=760
 以上合計為1390元
許萍：97年12月23日起至97年12月31日止之不當得利金額：
占有土地為114地號，占有面積為47.90平方公尺，計算式為：
114地號：12,516（申報地價）x47.90（占有面積）x0.05x（
  9/365）=739
附表二
李祥雲：百分之十三
顏順成：百分之八
陳秀枝：百分之十七
林秀女：百分之八
商宏安：百分之六
童吳愛華：百分之十
戚本忠：百分之二十
許萍：百分之十二
附表三、
李祥雲：708,000元
顏順成：455,000元
陳秀枝：874,000元
林秀女：455,000元
商宏安：369,000元
童吳愛華：583,000元
戚本忠：1,091,000元
許萍：645,000元
附表四
李祥雲：2,122,105元
顏順成：1,362,702元
陳秀枝：2,619,960元
林秀女：1,363,800元
商宏安：1,105,009元
童吳愛華：1,747,343元
戚本忠：3,271,596元
許萍：1,933,867元

司法院資訊處製作；財團法人民間司法改革基金會備份。
